臺灣基隆地方法院刑事判決
110年度訴字第403號
公  訴  人  臺灣基隆地方檢察署檢察官
被      告  邱奕皇


            張詠翔


上列被告因傷害案件，經檢察官聲請以簡易判決處刑（110年度
偵字第1147號），本院受理後（原簡易庭案號：110 年度基簡字
第670 號），認為不宜逕以簡易判決處刑，改依通常程序審理，
判決如下：
    主  文
本件公訴不受理。
    理  由
一、公訴意旨如檢察官聲請簡易判決處刑書所載 （如附件） 。
二、按告訴乃論之罪，告訴人於第一審辯論終結前得撤回其告訴
    ，又告訴經撤回者，應諭知不受理之判決，刑事訴訟法第23
    8條第1項、第303條第3款分別定有明文。
三、查本件告訴人王信和告訴被告邱奕皇、張詠翔傷害案件，檢
    察官聲請簡易判決處刑書認係犯刑法第277條第1項之傷害罪
    ，依同法第287條前段之規定，須告訴乃論。茲據告訴人撤
    回告訴，有本院民國110年11月24日訊問筆錄及告訴人所提
    出之撤回告訴聲請狀各1份附於本院110年度基簡字第670號
    卷可稽，依照首開說明，本件爰不經言詞辯論，逕為諭知不
    受理之判決。
據上論斷，應依刑事訴訟法第303條第3款、第307條判決如主文
。
中　　華　　民　　國　　110 　年　　12　　月　　2 　　日
              刑事第四庭審判長法　官　齊  潔
  　　　　　　                法  官  周霙蘭
　　　　　　　                法  官  謝昀芳
以上正本證明與原本無異。
如不服本判決應於收受送達後20日內向本院提出上訴書狀，並應
敘述具體理由；其未敘述上訴理由者，應於上訴期間屆滿後20日
內向本院補提理由書( 均須按他造當事人之人數附繕本) 「切勿
逕送上級法院」。
中　　華　　民　　國　　110 　年　　12　　月　　2 　　日
                              書記官  洪儀君
【附件】
臺灣基隆地方檢察署檢察官聲請簡易判決處刑書
                                     110年度偵字第1147號
　　被　　　告　邱奕皇　男　41歲（民國00年00月00日生）
　　　　　　　　　　　　住基隆市○○區○○路000巷0號
　　　　　　　　　　　　國民身分證統一編號：Z000000000號
　　　　　　　　張詠翔　男　20歲（民國00年0月00日生）
　　　　　　　　　　　　住基隆市○○區○○○路000000號6                         樓
                        (另案於法務部○○○○○○○○羈                          押中)
　　　　　　　　　　　　國民身分證統一編號：Z000000000號
上列被告等因傷害等案件，業經偵查終結，認為宜聲請以簡易判
決處刑，茲將犯罪事實及證據並所犯法條分敘如下：
　　　　犯罪事實
一、邱奕皇、張詠翔與王信和分別因女兒交往及財物遭竊素有嫌
    隙，邱奕皇、張詠翔欲找王信和理論，遂於民國109年11月2
    8日18時許，約王信和在基隆市○○區○○○路00號「全家便利商
    店」見面後，由游翔鈞(另為不起訴處分)駕駛車牌號碼000-
    0000號自小客車將邱奕皇、張詠翔及王信和載往他處，邱奕
    皇、張詠翔於車輛開至基隆市○○區○○○路000巷000號前時，
    因與王信和溝通不順發生爭執，邱奕皇、張詠翔竟基於傷害
    之犯意，共同毆打王信和，致其受有左肩膀挫傷、頭部鈍傷
    、左手，左前臂，左上臂鈍傷；胸前10公分表淺性撕裂傷；
    背後11公分表淺性撕裂傷；頭皮5公分表淺性撕裂傷；左小
    腿6公分表淺性撕裂傷之傷害。嗣經王信和報警處理，始為
    警查獲。
二、案經王信和訴由基隆市警察局第四分局報告偵辦。
　　　證據並所犯法條
一、證據清單及待證事實
編號 證據名稱 待證事實 1 被告邱奕皇、張詠翔於警詢時及偵查中之自白。 被告邱奕皇、張詠翔坦承有於上揭時、地毆打王信和之事實。 2 告訴人王信和於警詢時及偵查中之指述。 證明遭被告邱奕皇、張詠翔於上揭時、地毆打之事實。 3 長庚醫療財團法人基隆長庚紀念醫院109年11月28日診斷證明書1份。 證明告訴人王信和受有受有左肩膀挫傷、頭部鈍傷、左手，左前臂，左上臂鈍傷；胸前10公分表淺性撕裂傷；背後11公分表淺性撕裂傷；頭皮5公分表淺性撕裂傷；左小腿6公分表淺性撕裂傷傷害之事實。 
二、核被告邱奕皇、張詠翔所為，均係犯刑法第277條第1項之傷
    害罪嫌。
三、另報告意旨認被告邱奕皇、張詠翔涉犯刑法第150條之妨害
    秩序犯行，無非係以被告邱奕皇、張詠翔與告訴人王信和在
    上開公共場所發生肢體衝突為論據。經查，被告邱奕皇、張
    詠翔與告訴人等人所述衝突經過情形，可知本件衝突係雙方
    因細故發生口角爭執後，進而出現傷害之行為，足認本件應
    屬偶發之肢體衝突，而無從認定被告等係自始出於實施強暴
    或脅迫之目的始聚集於上開地點，且無從認定被告等有何聚
    集於上址而對特定人或不特定人為強暴行為之犯行，尚難認
    被告等為了施強暴脅迫而聚集在公共場所或公眾得出入之場
    所，核與刑法第150條妨害秩序之構成要件有間，揆諸前揭
    說明及判例意旨，實難遽認被告等涉有刑法第150條之妨害
    秩序罪嫌，惟此部分若成立犯罪，因與上揭起訴之犯罪事實
    ，具有裁判上一罪之關係，爰不另為不起訴處分，附此敘明
    。
四、依刑事訴訟法第451條第1項聲請逕以簡易判決處刑。　　　
　　此　　致
臺灣基隆地方法院基隆簡易庭
中　　華　　民　　國　 110　　年　　8 　　月　　16　　日
                              檢 察 官  林渝鈞
本件正本證明與原本無異
中　　華　　民　　國　 110 　 年　　9 　　月　　13　　日
                              書 記 官　戴柏仁
附錄本案所犯法條全文
中華民國刑法第277條
傷害人之身體或健康者，處 5 年以下有期徒刑、拘役或 50 萬
元以下罰金。
犯前項之罪，因而致人於死者，處無期徒刑或 7 年以上有期徒
刑；致重傷者，處 3 年以上 10 年以下有期徒刑。

本件係依刑事訴訟法簡易程序辦理，法院簡易庭得不傳喚被告、
輔佐人、告訴人、告發人等出庭即以簡易判決處刑；被告、被害
人、告訴人等對告訴乃論案件如已達成民事和解而要撤回告訴或
對非告訴乃論案件認有傳喚到庭陳述意見之必要時，請即另以書
狀向簡易法庭陳述或請求傳訊。